---
title: "Exam02 - Template étudiant"
author: "[Votre Nom]"
output: github_document
---

# Examen 02

## Déclaration d’intégrité académique

JE, [VOTRE NOM], déclare que l'ensemble du travail produit est le mien et qu'il n'a pas été produit par une autre personne ou un logiciel.

## Load packages

```{r}
#| label: load-packages
#| message: false

# Indiquez les packages à charger ici
```

# Exercice 1

## Question 1

Votre narration ici

```{r}
# Votre code ici
```


## Question 2

Entrez votre code et votre narration ici.

## Question 3

Entrez votre code et votre narration ici.

## Question 4

Entrez votre code et votre narration ici.

## Question 5

Entrez votre code et votre narration ici.

## Question 6

Entrez votre code et votre narration ici.

## Question 7

Entrez votre code et votre narration ici.

## Question 8

Entrez votre code et votre narration ici.

## Question 9

Entrez votre code et votre narration ici.

## Question 10

Entrez votre code et votre narration ici.

## Question 11

Entrez votre code et votre narration ici.

## Question 12

Entrez votre code et votre narration ici.

## Question 13

Entrez votre code et votre narration ici.

## Question 14

Entrez votre code et votre narration ici.

## Question Bonus

Entrez votre code et votre narration ici